【裁判字號】    99,審訴,2849
【裁判日期】    990825
【裁判案由】    毒品危害防制條例
【裁判全文】
臺灣高雄地方法院刑事判決            99年度審訴字第2849號
公  訴  人  臺灣高雄地方法院檢察署檢察官
被      告  甲○○
上列被告因毒品危害防制條例案件，經檢察官提起公訴（99年度
毒偵字第4046號），被告就被訴事實為有罪之陳述，經告知簡式
審判程序之旨，並聽取被告與公訴人之意見後，本院合議庭裁定
由受命法官獨任進行簡式審判程序，本院判決如下：
    主  文
甲○○施用第一級毒品，累犯，處有期徒刑拾月。
    事  實
一、甲○○前於民國94年間，因施用毒品案件，經本院裁定送觀
    察、勒戒後，認有繼續施用毒品之傾向，再裁定令入戒治處
    所施以強制戒治，嗣因強制戒治已滿6 月，經評定戒治處遇
    成效合格，無繼續強制戒治之必要，於96年11月7 日自臺灣
    高雄戒治所執行完畢釋放，由臺灣高雄地方法院檢察署檢察
    官以96年度戒毒偵字第415 號不起訴處分確定。又於95年、
    96年間，因偽造文書、詐欺等案件，經本院以96年度簡上字
    第520 號、96年度簡字第7854號，各判處有期徒刑6 月（嗣
    經裁定減刑為有期徒刑3 月）、2 月，並經裁定定應執行刑
    有期徒刑4 月；另於97年間，因施用毒品案件，經本院以97
    年度審訴字第685 號判處有期徒刑7 月，兩案接續執行，並
    於98年6 月7 日縮短刑期執行完畢出獄。詎甲○○仍不知悔
    改，竟基於施用第一、二級毒品之犯意，於99年3 月4 日上
    午10時許，在停放於高雄市○○區○○路旁之自用小客車內
    ，以將第一級毒品海洛因及第二級毒品甲基安非他命一同置
    入針筒內，摻水稀釋後，注射靜脈血管之方式，同時施用第
    一級毒品海洛因及第二級毒品甲基安非他命1 次。嗣於99年
    3 月4 日下午1 時55分許，在高雄市○○區○○街157 巷28
    號前，為警查獲，經徵得其同意採尿送驗結果呈嗎啡、可待
    因、甲基安非他命、安非他命陽性反應，始獲上情。
二、案經高雄市政府警察局小港分局移送臺灣高雄地方法院檢察
    署檢察官偵查起訴。
    理  由
一、本件被告甲○○所犯係死刑、無期徒刑、最輕本刑為3 年以
    上有期徒刑以外之罪，其於準備程序中就被訴事實為有罪之
    陳述，經本院告知簡式審判程序之旨，並聽取公訴人及被告
    意見後，合議庭裁定由受命法官獨任進行簡式審判程序，合
    先敘明。
二、訊據被告對於上揭時、地，同時施用第一級毒品海洛因及第
    二級毒品甲基安非他命之事實，坦承不諱，而被告為警查獲
    所採之尿液檢體，經送高雄市立凱旋醫院以酵素免疫法及氣
    相層析質譜法檢驗結果，呈現嗎啡、可待因、甲基安非他命
    、安非他命陽性反應，此有高雄市立凱旋醫院99年3 月29日
    濫用藥物尿液檢驗報告暨高雄市政府警察局小港分局毒品嫌
    疑人尿液代碼與姓名對照表（代碼：J-99093 號）各1 份附
    卷可稽，是被告同時施用第一、二級毒品之犯行，堪以認定
    ，應予依法論科。
三、論罪科刑：
  (一)核被告所為，係犯毒品危害防制條例第10條第1 項之施用第
    一級毒品罪、同條例第10條第2 項之施用第二級毒品罪。
  (二)被告持有第一、二級毒品後進而施用，其持有之低度行為均
    應為施用之高度行為所吸收，故均不另論其持有毒品罪。
  (三)被告陳稱其於99年3 月4 日上午10時許，係以針筒注射之方
    式，同時施用第一級毒品海洛因及第二級毒品甲基安非他命
    等語，因參照行政院衛生署管制藥品管理局93年2 月9 日管
    宣字第0930001092號及該局93年12月22日管宣字第09300122
    51號函，第一級毒品海洛因與第二級毒品甲基安非他命，均
    可以注射、煙吸、口服等方式施用，而客觀上亦無任何證據
    顯示被告係以針筒注射以外之方法，分別施用第一級毒品海
    洛因與第二級毒品甲基安非他命，則基於「罪疑有利被告原
    則」（in dubio pro reo），本院因此認為被告於99年3 月
    4 日，係以針筒注射之方式，同時施用第一、二級毒品，而
    一行為觸犯毒品危害防制條例第10條第1 項及同條例第10條
    第2 項之罪，為想像競合犯，應從一重毒品危害防制條例第
    10條第1 項之施用第一級毒品罪處斷。
  (四)被告前因偽造文書、詐欺案件，經法院各判處有期徒刑6 月
    （嗣減為有期徒刑3 月）、2 月，經裁定定應執行刑有期徒
    刑4 月，又因施用毒品案件，經法院判處有期徒刑7 月，兩
    案接續執行，並於98年6 月7 日執行完畢，有臺灣高等法院
    被告前案紀錄表1 份在卷可佐，是被告於有期徒刑執行完畢
    後，5 年內故意再犯本件有期徒刑以上之罪，為累犯，應依
    法加重其刑。
  (五)本院審酌被告除前述毒品之前科紀錄外，尚有偽造文書、詐
    欺案件之前科紀錄，有前述被告前案紀錄表1 份附卷可憑，
    素行不佳，而被告前因施用毒品案件，經觀察、勒戒及強制
    戒治程序，由檢察官不起訴處分，再因施用毒品案件，經法
    院判處徒刑確定，並執行完畢後，仍不知悛悔，再次施用毒
    品自戕其身，顯然缺乏戒絕毒品之決心，惟念及被告坦承同
    時施用第一、二級毒品之事實，且其行為尚未害及他人，並
    斟酌被告之犯罪動機、手段，以及被告之智識程度等一切情
    狀，認檢察官具體求刑有期徒刑8 月，尚屬過輕，爰量處如
    主文所示之刑，以資懲儆。
據上論斷，應依刑事訴訟法第273 條之1 第1 項、第299 條第1
項前段，毒品危害防制條例第10條第1 項、第2 項，刑法第11條
前段、第55條、第47條第1 項款，判決如主文。
本案經檢察官杜妍慧到庭執行職務。
中    華    民    國    99    年    8     月    25    日
                  刑事第十庭  法  官  高增泓
以上正本證明與原本無異。
如不服本判決，應於收受送達後10日內向本院提出上訴書狀。
中    華    民    國    99    年    8     月    25    日
                              書記官  王淑娟
附錄本判決論罪科刑法條全文：
毒品危害防制條例第10條
施用第一級毒品者，處6月以上5年以下有期徒刑。
施用第二級毒品者，處3年以下有期徒刑。

司法院資訊處製作；財團法人民間司法改革基金會備份。
